【裁判字號】    99,消債更,100
【裁判日期】    991206
【裁判案由】    更生事件
【裁判全文】
臺灣士林地方法院民事裁定           99年度消債更字第100號
債  務  人  郭賴秀
上列當事人聲請更生事件，本院裁定如下：
    主  文
債務人郭賴秀自中華民國九十九年十二月六日下午五時起開始更
生程序。
命司法事務官進行本件更生程序。
    理  由
一、按債務人不能清償債務或有不能清償之虞，且無擔保或無優
    先權之債務總額未逾新臺幣（下同）1,200 萬元者，於法院
    裁定開始清算程序或宣告破產前，得向法院聲請更生，觀諸
    消費者債務清理條例第3 條、第42條第1 項規定自明。次按
    ，法院開始更生程序之裁定，應載明其年、月、日、時，並
    即時發生效力。法院開始更生或清算程序後，得命司法事務
    官進行更生或清算程序，必要時得選任律師、會計師或其他
    適當之自然人或法人一人為監督人或管理人，復為同條例第
    45 條 第1 項、第16條所明定。
二、聲請意旨略以：伊有不能清償債務之情事，前曾於民國99年
    7 月間以書面向最大債權金融機構即聯邦商業銀行請求共同
    協商債務清償方案。惟伊因保證債務無法納入協商，而無法
    接受聯邦商業銀行所提之還款方案致協商不成立。又伊無擔
    保或無優先權之債務總額未逾1,200 萬元，復未經法院裁定
    開始清算程序或宣告破產，爰向鈞院聲請更生等語。
三、經查，債務人所主張之上開事實，業據提出前置協商不成立
    通知書、財政部臺北市國稅局97至98年度綜合所得稅各類所
    得資料清單、財政部臺北市國稅局財產歸屬資料清單、郵局
    存摺內頁97年7 月至99年9 月薪資轉帳資料、勞工保險被保
    險人投保資料表及明細等為證（見本院卷第19、29至31、83
    至97頁），核閱屬實。是債務人除每月薪資收入約2 萬5,20
    0 元外，無其他資產可清償其債務，而其負擔無擔保或無優
    先權債務達422 萬1,000 元，其主張有不能清償債務之情事
    ，堪認為真實。又債務人主張無擔保或無優先權債務總額未
    逾1,200 萬元，業據提出與其所述相符之財團法人金融聯合
    徵信中心當事人綜合信用報告─債務清理條例前置協商專用
    債權人清冊、財團法人金融聯合徵信中心當事人綜合信用報
    告為證（見本院卷第16至18、151 至155 頁）。此外，復查
    無債務人有消費者債務清理條例第6 條第3 項、第8 條或第
    46條各款所定駁回更生聲請之事由存在，則債務人聲請更生
    ，應屬有據，揆諸首開說明，應予開始更生程序，並命司法
    事務官進行本件更生程序。
四、爰裁定如主文。
中    華    民    國    99    年    12    月    6     日
                  民事第二庭  法      官  王怡雯
上為正本係照原本作成。
本件不得抗告。
中    華    民    國    99    年    12    月    6     日
                              書  記  官  周嫣蘋

司法院資訊處製作；財團法人民間司法改革基金會備份。
